臺灣臺南地方法院交通事件裁定　　　　 96年度交聲字第505號
原處分機關　交通部公路總局嘉義區監理所台南監理站
異議人即受
處分人　　　甲○○
上列受處分人因違反道路交通管理處罰條例案件，對於交通部公
路總局嘉義區監理所台南監理站，民國96年6月14日所為之裁決
處分（處分案號：嘉監南字第裁74-S00000000號），聲明異議，
本院裁定如下：
      主  文
異議駁回。
      理  由
一、原處分意旨略以：異議人即受處分人甲○○（下稱異議人）
    駕駛其所有之車號KQ9-013號重型機車，於民國96年6月4日
    下午15時11分許，在台南市○○路與西華南街口處時，在「
    紅線地段停車」，經台南市警察局交通隊警員 (下稱舉發機
    關)予以製單逕行舉發，嗣原處分機關即交通部公路總局嘉
    義區監理所台南監理站，以異議人違規事實明確，依處罰條
    例第56條第1項第1款之規定，裁處異議人罰鍰新臺幣（下同
    ）600元等語。
二、本件聲明異議意旨略以：非警察人員不得拖吊異議人車輛；
    懷疑照片造假，且違規照片上未有年月不知何時違規，故異
    議人否認違規事實，為此聲明異議云云。
三、按駕駛人駕駛汽車，應遵守道路交通標誌、標線、號誌之指
    示；紅實線設於路側，用以禁止臨時停車；在禁止臨時停車
    處所不得停車，道路交通安全規則第90條、第112條第1款、
    道路交通標誌標線號誌設置規則第149條第1項第5款，分別
    定有明文。次按汽車駕駛人有在禁止臨時停車處所停車者，
　　處600元以上1200元以下罰鍰；前項情形，交通勤務警察、
    依法令執行交通稽查任務人員或交通助理人員，應責令汽車
    駕駛人將車移置適當處所；如汽車駕駛人不予移置或不在車
    內時，得由該交通勤務警察、依法令執行交通稽查任務人員
    或交通助理人員為之，處罰條例第56條第1項第1款、第3項
　  ，亦有明文。
四、本院審酌：
  (一)異議人駕駛其所有之車號KQ9-013號重型機車，於上述時、
    地，經舉發機關以異議人在「紅線地段停車」為由予以製單
    逕行舉發，嗣原處分機關依處罰條例第56條第1項第1款之規
    定，裁處異議人罰鍰600元之事實，有：
　　原處分機關裁決書。
　　舉發機關舉發違反道路交通管理事件通知單。
    等件為證，且為異議人所不否認，此部分事實當可認定。
  (二)證人即本件舉發員警乙○○，於本院96年7月30日調查中證
    稱：「本件是我舉發的，舉發當日，我於現場發現有5、6、
    7輛車違規停車，我們依據拖吊作業規定，先鳴笛，後拍照
    ，最後然後執行拖吊」、「是我本人拍照」、「照片沒有經
    過特別處理」等語 (見本院卷第19頁)，已證稱異議人於上
    揭時地之違規事實明確，並且證述照片非變造且亦無經過特
    別處理之事實。
  (三)參以證人乙○○警員與異議人間，不僅未有任何怨隙，且係
    毫不相識之人，衡情證人應無設詞攀誣，或是虛構違規事實
    以陷害異議人之理。且參以前揭證言應無誤看或誤為判斷之
    可能。何況警員執行公務時，本身即受有行政懲處責任之監
    督，且其到庭具結作證，更係以刑事責任擔保其證言之真實
    性，故證人乙○○警員之上開證述內容，以及其所記錄舉發
    之本件違規事實，經核應無不可採信之處，況本件亦有舉發
    違規照片1幀在卷可稽 (本院卷第4頁)，亦足以證明異議人
    之違規事實明確。
  (四)異議人主張違規照片未顯示出何年何月，違規時間不詳云云
    。惟查：證人乙○○警員於本院調查時陳述：「照片右下角
    處「4」的字樣，係指6月4日，而6沒有顯示，是受限於相機
    設定之功能，若顯示時間，則月份無法顯示」等語 (本院卷
    第20頁)。故本件違規事實之發生時間與被舉發時間，應為9
    6年6月4日15時17分已可認定，異議人所辯並不足採。
  (五)又交通勤務警察依法律規定製單舉發違反道路交通管理處罰
    條例所列之違規事實，並由公路主管機關加以處罰，即係行
    政處分，受處分人不服公路主管機關所為之處罰，依道路交
    通管理處罰條例第87條之規定，得向管轄地方法院聲明異議
    ，該救濟程序自屬行政救濟程序，其舉證責任分配，應採民
    事訴訟上舉證責任分配原則，87年10月28日修正公布之行政
    訴訟法第136條同揭此旨，而明文規定準用民事訴訟法第277
    條舉證責任分配之原則。經查：就本件違規事實之發生過程
    而言，已有違規相片此直接物證可供證明，亦有前述證人即
    乙○○警員就舉發過程所為之證詞，又其所為之上開證述內
    容，經核亦無不可採信之處，故異議人於上述時、地，有「
    在禁止臨時停車處所停車」之違規事實已可認定，異議人僅
    辯稱「不承認有違規之情事」云云，然而並未提出其他積極
    證據供本院調查，且其亦未就執勤警員之舉發有誤，提出合
    理事證以供調查，本院又核無任何其他相關事證，足資證明
    執勤警員確有捏造事實違法取締之情事，自不能認異議人已
    善盡其舉證責任，故其所辯尚非可採。
  (六)復按處罰條例第56條第3項之移置或扣留，得由交通勤務警
    察、依法令執行交通稽查任務人員逕行移置或扣留，其屬第
    56條第3項之移置，得由交通助理人員逕行為之。上述之移
    置或扣留，得使用民間拖吊車拖離，處罰條例第85條之3第1
    項，定有明文。而民間拖吊業人員於執行拖吊業務時，即係
    依上揭規定，在交通勤務警察之指示下，協助其執行拖吊違
    規車輛職務之人，行政法上稱之為行政助手或行政輔助人，
    其所為之行為即屬舉發機關之公權力行為，故應認為合法。
    異議人認為其無權拖吊人民之車輛，係自身對法律的誤解，
    所辯亦不可採。
五、綜上所述，異議人於前述時、地之違規事實既可認定，舉發
    機關逕行舉發之程序即為合法，原處分機關據此裁處異議人
    罰鍰600元，經核於法尚無違誤，異議人異議內容，並無理
    由，應予駁回。又原處分機關雖於嘉監南字第0960113911號
    函 (該函未載發文日期)中表示，異議人已於96年6月5日繳
    納600元罰鍰結案等語 (見本院卷第7頁)，惟嗣後經本院向
    原處分機關函詢該記載是否正確時，原處分機關函覆以：係
    相關承辦人員誤繕所致，此有原處分機關96年8月10日嘉監
    南字第0960118070號函可稽 (本院卷第24頁)，亦即事實上
    異議人並未繳納罰鍰，故異議人即不得依此主張免罰，附此
    敘明。
六、據上論斷，應依道路交通案件處理辦法第19條，裁定如主文
    。
中　　華　　民　　國　　96　　年　　12　　月　　25　　日
　　　　　　  　　　　　交通法庭法　官　蔡直青
以上正本證明與原本無異。
如不服本裁定，應於收受送達後5日內向本院提出抗告狀。（應
附繕本）
                                書記官  劉鴻瑛
中　　華　　民　　國　　96　　年　　12　　月　　27　　日
